【裁判字號】    99,審建,7
【裁判日期】    990618
【裁判案由】    給付工程款
【裁判全文】
臺灣新竹地方法院民事判決               99年度審建字第7號
原      告  正昌營造股份有限公司
法定代理人  甲○○
訴訟代理人  戊○○
被      告  新竹縣尖石鄉公所
法定代理人  乙○○
訴訟代理人  丁○○
            丙○○
上列當事人間給付工程款事件，本院於民國99年5月27日辯論終
結，判決如下：
    主  文
被告應給付原告新台幣貳佰伍拾貳萬伍仟伍佰貳拾捌元，及自民
國九十九年二月二十三日起至清償日止，按年息百分之五計算之
利息。
訴訟費用由被告負擔。
本判決第一項於原告以新臺幣捌拾伍萬元為被告供擔保後，得假
執行；但被告如以新臺幣貳佰伍拾貳萬伍仟伍佰貳拾捌元為原告
預供擔保，得免為假執行。
    事實及理由
甲、程序方面：
    原告起訴時，就其訴之聲明第一項之請求，原係聲明：被告
    應給付原告新台幣（下同）6,045,528元，及其中2,131,954
    元自民國九十四年一月一日起，其中3,913,574元自九十五
    年七月一日起，均至清償日止按年息百分之五計算之利息。
    嗣原告於九十九年五月二十日言詞辯論期日時，將其該項聲
    明變更為：被告應給付原告2,525,528元，及自支付命令送
    達被告之翌日起至清償日止，按年息百分之五計算之利息，
    核屬單純減縮應受判決事項之聲明，揆諸民事訴訟法第二百
    五十五條第一項第三款之規定，原告此部分訴之聲明之變更
    ，程序上應予准許。
乙、實體部分：
一、原告主張：
    緣原告前於九十三年間承攬被告之「新竹縣尖石鄉九十三年
    八月艾利颱風天然災害-竹六十二線緊急搶修工程」，工程
    結算金額為17, 081,954元，然被告僅依約支付14,950,000
    元，尚有餘款2,1 31,954元未為給付，且早已屆清償期，雖
    經原告函催支付，被告並不否認尚積欠原告前開之工程款，
    惟以其需向上級主管機關即新竹縣政府請求補助追加給付為
    由，而表示無力清償該等款項；又原告另於九十四年間承攬
    被告之「九十四年八月五日瑪莎颱風天然災害公共設施災害
    搶修—尖石鄉○○○○道路災害搶修工程」、「九十四年八月
    五日瑪莎颱風天然災害公共設施災害搶修—尖石鄉○○○○道
    路災害搶修工程」及「九十四年八月五日瑪莎颱風天然災害
    公共設施災害搶修—尖石鄉○○○○道路災害搶修工程」，而
    原告就上開工程已施作完成，且上開工程結算款分別為560,
    000元、57,000元及3,296,574元，被告亦均已於94年8月26
    日驗收完畢，原告並開立95年7月1日之發票予被告，據以向
    被告請款，而被告亦收受該等發票據以附卷核報憑辦，且被
    告亦不爭執該等發票之金額，然仍未依約清償。以上總計被
    告積欠原告之工程款數額為6,045,528元（即0000000元＋56
    0,000元＋57,000元＋3,296,574元），且均已屆清償期，嗣
    被告經原告一再催討後，雖於九十九年四月間有清償原告35
    2萬元，惟迄今仍積欠原告2,525,528元（即6,045,528元－
    3,520,000元）。是原告不得已爰依給付承攬報酬之法律關
    係，對被告為本件之請求，並聲明：１、被告應給付原告2,
    525,528元，及自支付命令送達被告之翌日起至清償日止，
    按年息百分之五計算之利息；２、訴訟費用由被告負擔；３
    、原告願供擔保請准宣告假執行。
二、被告之答辯：
    被告對於原告上開主張之情均不爭執，惟以目前被告之公庫
    缺錢、財政有困難，無力於現在清償原告，希望原告再給予
    被告一些緩衝時間等語置辯，並聲明：１、請求駁回原告之
    訴及假執行之聲請；２、訴訟費用由原告負擔；３、如受不
    利之判決，願供擔保請准宣告免為假執行。
三、本院之判斷：
（一）原告上開主張之情，已據其提出工程契約及工程結算書節
      錄、發票、新竹縣政府函、被告動支經費請示單及支出傳
      票、原告之函各一份（以上均影本）為證，且為被告所不
      爭執，堪信為真實。
（二）從而，原告主張依給付承攬報酬之法律關係，訴請被告給
      付積欠原告之承攬報酬2,525,528元，及自支付命令送達
      被告之翌日即九十九年二月二十三日起至清償日止，按年
      息百分之五計算之利息，核屬於法有據，應予以准許。
（三）假執行之宣告：
      兩造就如主文第一項所示部分，均陳明願供擔保，分別請
      求宣告假執行或免為假執行，經核均無不合，爰各酌定相
      當之擔保金額，併准許之。
四、結論：原告之訴為有理由，依民事訴訟法第78條、第390條
    第2項、第392條，判決如主文。
中    華    民    國    99    年    6     月    18    日
                  民事第二庭    法      官  鄭政宗
以上正本係照原本作成。
如對本判決上訴，須於判決送達後20日內向本院提出上訴狀。
中    華    民    國    99    年    6     月    18    日
                                書記官  鄧雪怡

司法院資訊處製作；財團法人民間司法改革基金會備份。
